【裁判字號】    97,訴,283
【裁判日期】    970423
【裁判案由】    毒品危害防制條例
【裁判全文】
臺灣臺北地方法院宣示判決筆錄           97年度訴字第283號
公  訴  人  臺灣臺北地方法院檢察署檢察官
被      告  甲○○
指定辯護人  本院公設辯護人張寅煥
上列被告因違反毒品危害防制條例案件，經檢察官提起公訴（九
十七年度毒偵字第一五○號），嗣於本院準備程序進行中，被告
就被訴事實為有罪之陳述，經本院合議庭裁定由受命法官獨任進
行簡式審判程序，被告於簡式審判程序中與檢察官達成協商合意
，由檢察官聲請本院改依協商程序而為判決，於中華民國九十七
年四月二十三日下午四時，在本院第十三法庭宣示判決，出席職
員如下：
    法  官  雷淑雯
    書記官  胡詩唯
    通  譯  陳秋玉
一、主  文：
    甲○○施用第一級毒品，累犯，處有期徒刑捌月。扣案之第
    一級毒品海洛因壹包（不含空包裝袋，驗餘淨重零點壹肆零
    柒公克）沒收銷燬之，扣案之海洛因包裝袋壹個沒收。
二、犯罪事實要旨：
（一）甲○○前於民國八十二年間因違反肅清煙毒條例、搶奪及
      恐嚇等罪，經本院於八十二年五月十三日以八十二年度訴
      字第七三四號判決分別判處有期徒刑三年二月、七月、三
      月，應執行有期徒刑三年六月，復經臺灣高等法院於八十
      二年七月六日以八十二年度上訴字第三二一一號判決上訴
      駁回確定，於八十二年九月三日入監執行，於八十四年一
      月二十八日因縮短刑期假釋出監，假釋中付保護管束，保
      護管束原至八十六年二月九日始縮短刑期屆滿。又於八十
      五年間因違反肅清煙毒條例案件，經本院於八十五年五月
      二十日以八十五年度訴字第六七五號判決判處有期徒刑三
      年四月，復經臺灣高等法院於八十五年十月三十日以八十
      五年度上訴字第二八四四號判決上訴駁回確定，上開假釋
      因而經撤銷，於八十六年四月二十五日入監執行有期徒刑
      三年四月及殘刑有期徒刑二年十六日；並於八十六年間因
      違反肅清煙毒條例案件，經本院於八十六年十月二十三日
      以八十六年度訴字第一七六二號判決判處有期徒刑三年四
      月，復經臺灣高等法院於八十七年二月四日以八十六年度
      上訴字第六一六一號判決上訴駁回確定，應於九十一年九
      月十日接續執行，於九十一年二月五日因縮短刑期假釋出
      監，假釋中付保護管束，保護管束原至九十五年二月六日
      始縮短刑期屆滿。嗣於九十四年間因施用第一級毒品海洛
      因案件（詳如後述），上開假釋因而再經撤銷，於九十五
      年六月六日入監執行殘刑有期徒刑四年一日，上開五罪，
      經臺灣高等法院依中華民國九十六年罪犯減刑條例規定，
      於九十六年七月十六日以九十六年度聲減字第一三九五號
      裁定分別減為有期徒刑一年七月、三月又十五日、一月又
      十五日、一年八月、一年八月，前開三罪應執行有期徒刑
      一年九月確定，於九十六年七月十六日因執行完畢出監。
（二）甲○○於九十四年間因施用第一級毒品海洛因案件，經本
      院依臺灣臺北地方法院檢察署檢察官之聲請，於九十四年
      五月九日以九十四年度毒聲字第二八○號裁定送勒戒處所
      觀察、勒戒，甲○○不服提起抗告，經臺灣高等法院於九
      十四年五月三十一日以九十四年度毒抗字第一八六號裁定
      抗告駁回確定後，於九十四年八月八日入臺灣臺北看守所
      附設勒戒處所觀察、勒戒，因有繼續施用毒品之傾向，經
      本院依臺灣臺北地方法院檢察署檢察官之聲請，於九十四
      年九月二十日以九十四年度毒聲字第六六三號裁定令入戒
      治處所施以強制戒治，並於九十四年九月二十三日入戒治
      處所施以強制戒治，嗣因經評估認無繼續強制戒治之必要
      ，而於九十五年六月六日（起訴書誤載為九十五年六月一
      日釋放）因停止戒治出所，並經臺灣臺北地方法院檢察署
      檢察官於九十五年六月十三日以九十五年度戒毒偵字第七
      九號不起訴處分確定。詎猶不知悔改，明知海洛因為毒品
      危害防制條例第二條第二項第一款所定之第一級毒品，不
      得持有及施用，竟基於施用第一級毒品之犯意，於九十六
      年十二月二十五日晚上十一時許，在其位在臺北市○○區
      ○○街三三○巷七弄六之一號三樓住處內，以將海洛因摻
      入香菸內點火燒烤吸食之方式，施用第一級毒品海洛因一
      次。嗣於九十六年十二月二十六日中午十二時二十分許，
      在臺北市○○區○○街三三○巷口為警查獲，並扣得其所
      有之第一級毒品海洛因一包（不含空包裝袋，淨重零點壹
      肆一公克，取樣零點零零零三公克鑑驗，驗餘淨重零點一
      四零七公克）。
三、處罰條文：
    毒品危害防制條例第十條第一項、第十八條第一項前段，刑
    法第十一條前段、第四十七條第一項、第三十八條第一項第
    二款。
四、協商判決除有刑事訴訟法第四百五十五條之四第一項第一款
    於本院訊問程序終結前，被告撤銷協商合意或檢察官撤回協
    商聲請者；第二款被告協商之意思非出於自由意志者；第四
    款被告所犯之罪非第四百五十五條之二第一項所定得以協商
    判決者；第六款被告有其他較重之裁判上一罪之犯罪事實者
    ；第七款法院認應諭知免刑或免訴、不受理者情形之一，及
    違反同條第二項「法院應於協商合意範圍內為判決；法院為
    協商判決所科之刑，以宣告緩刑、二年以下有期徒刑、拘役
    或罰金為限」之規定者外，不得上訴。
五、本件如得上訴，而如不服本件判決，得自收受判決送達之日
    起十日內，向本院提出上訴書狀，上訴於第二審法院。
中    華    民    國  九十七  年    四    月  二十三  日
                臺灣臺北地方法院刑事第一庭
                    書  記  官  胡詩唯
                    法      官  雷淑雯
上正本證明與原本無異。
中    華    民    國  九十七  年    四    月  二十三  日
                    書  記  官  胡詩唯


司法院資訊處製作；財團法人民間司法改革基金會備份。
